【裁判字號】    99,訴,3070
【裁判日期】    991231
【裁判案由】    違反藥事法等
【裁判全文】
臺灣臺中地方法院刑事判決  99年度訴字第3070號
公  訴  人  臺灣臺中地方法院檢察署檢察官
被      告  林倉山
            林傳福
上列被告等因違反藥事法等案件，經檢察官提起公訴（98年度偵
字第28209號），本院判決如下：
    主    文
林倉山明知為偽藥而販賣，累犯，處有期徒刑拾月。
林傳福明知為偽藥而販賣，處有期徒刑捌月；又偽造私文書，足
以生損害於公眾或他人，處有期徒刑肆月。應執行有期徒刑拾月
。緩刑貳年，並命其向國庫支付新臺幣拾伍萬元。扣案之偽藥「
草本精華靈芝雪蓮霜」肆拾陸罐均沒收。
    犯罪事實
一、林倉山前(1)於民國82年間，因違反肅清煙毒條例等案件，經
    本院以82年訴字第4346號判決判處有期徒刑3年、3月，應執
    行有期徒刑3年1月確定；(2)復於83年間，違反肅清煙毒條例
    等案件，經本院以83年訴字第1872號判決各判處有期徒刑7
    年6月、3年1月、4月、3月，應執行有期徒刑9年確定。上開
    (1)(2)案件，合併定應執行有期徒刑12年確定，其經入監執行
    ，迄至88年12月29日因縮短刑期假釋出監，假釋期間至94
    年12月30日止未經撤銷假釋，其未執行之刑，以已執行論。
    林倉山明知年籍不詳之自稱陳能道成年男子所販售之「現代
    通筋露」係使用在治療跌打損傷之藥品，為我國固有成方「
    回龍玉龍膏」之加味，內含中藥成分，但未經主管機關行政
    院衛生署核准而擅自製造之偽藥，然為牟取轉售利益，竟基
    於販賣偽藥及行使偽造私文書之犯意，於95、96年間，以每
    瓶約新臺幣（下同）80元之價格，向該年籍不詳之陳能道成
    年男子販入上開偽藥「現代通筋露」約100多瓶，並提供其
    位於臺北縣五股鄉○○路○段37之100號租處住址予自稱陳
    能道之成年男子，委由陳能道偽印標示有「經工證號00-000
    000-00（查無此工廠登記號碼）」、「現代製造廠：台中縣
    太平市○○路198號（查無此址）」、「現代國際貿易市場
    開發：臺北縣五股鄉○○路○段37之100號」等均虛構不實
    之工廠登記證號及製造、經銷商之標籤後，再將該偽造標籤
    貼於其所販賣偽藥「現代通筋露」，於96年年中即於同年6
    、7月之某日及之後不詳時間，分別在新竹或桃園及臺北、
    臺中之市場或廟會等處所，以每瓶約100元之價格，販賣上
    開偽藥「現代通筋露」予林福城（所涉藥事法罪嫌，已經臺
    灣桃園地方法院檢察署檢察官以99年偵字27634號為緩起訴
    處分）10瓶及其他購買者，使購買者誤信係核准販賣之合法
    藥品，足生損害主管機關經濟部對工廠、公司設置之監督管
    理之正確性及購買該偽藥之消費民眾之權益。嗣於98年6月1
    2日中午12時，經新竹市衛生局人員至新竹市竹蓮市場第75
    號攤位檢查時，發現林福城在該攤位陳列販賣「現代通筋露
    」4罐偽藥，遂予以扣留，並函轉臺中縣衛生局移請法務部
    調查局臺中縣調查站調查，始循線查獲上情，並扣得上開偽
    藥「現代通筋露」4罐（另由檢察官聲請法院宣告沒收）。
二、林傳福明知姓名年籍不詳之成年男子販售之不明藥品內含薄
    荷葉等中藥成分，可供治療蚊蟲叮咬之使用，但屬未經主管
    機關行政院衛生署核准而擅自製造之偽藥，竟為牟取販售利
    益，各基於販賣偽藥及偽造私文書之犯意，於97、98年間，
    在臺中縣烏日鄉某市場，以每公斤300元之價格，向該不詳
    成年男子販入前開偽藥共5公斤，再於98年6、7月間予以分
    裝成小罐，並委由不知情之姓名年籍均不詳之成年男子，印
    製藥品名稱為「草本精華靈芝雪蓮霜」及偽印標示有「工廠
    登記證號00-0000000-00」、「現代貿易市場開發」等均虛
    構不實之工廠登記證號及製造、經銷商之標籤後，再將該偽
    造標籤張貼於上開偽藥罐上，伺機販售予不特定之購買者，
    足生損害不特定之購買者及經濟部對工廠、公司設置管理之
    正確性。嗣因新竹市衛生局人員，發現林福城陳列販賣上開
    偽藥「現代通筋露」後，函轉臺中縣衛生局移請法務部調查
    局臺中縣調查站偵辦，臺中縣調查站人員遂循線於98年10月
    16日上午10時許，持本院核發之搜索票至林倉山、林傳福位
    於臺中縣太平市○○路○段196號之居住處，扣得客戶銷售資
    料一本；又經林傳福同意至其位於臺中縣太平市○○路○段
    19 巷40弄8號之倉庫搜索，而扣得前述「草本精華靈芝雪蓮
    霜」偽藥共46罐，始查悉上情。
三、案經法務部調查局臺中縣調查站移送臺灣臺中地方法院檢察
    署檢察官偵查起訴。
    理    由
壹、程序部分：
    按被告以外之人於審判外之言詞或書面陳述，除法律有規定
    者外，不得為證據；刑事訴訟法第159條第1項固有明文。惟
    按被告以外之人（包括證人、鑑定人、告訴人、被害人及共
    同被告等）於審判外之陳述，雖不符刑事訴訟法第159條之1
    至之4之規定，而經當事人於審判程序同意作為證據，法院
    審酌該言詞陳述或書面陳述作成時之情況，認為適當者，亦
    得為證據，刑事訴訟法第159條之5第1項定有明文。其立法
    意旨在於傳聞證據未經當事人之反對詰問予以核實，原則上
    先予排除。惟若當事人已放棄反對詰問權，於審判程序中表
    明同意該等傳聞證據可作為證據，基於尊重當事人對傳聞證
    據之處分權使訴訟程序得以順暢進行，上開傳聞證據則有證
    據能力（最高法院94年度臺上字第4890號判決要旨參照）。
    本案判決下列引為證據之被告以外之人於審判外之言詞陳述
    及書面陳述，固屬為傳聞證據，惟經本院調查證據程序及審
    理期日提示並告以要旨後，檢察官及被告二人均知悉該等證
    據係被告以外之人於審判外之陳述，且均未於言詞辯論前表
    示異議，本院審酌上開證據作成之情況，皆認為適當，揆諸
    上開規定及說明，均有證據能力。
貳、實體部分
一、被告林傳福部分：
    前揭犯罪事實，業據被告林傳福於偵訊時及本院審理中坦承
    不諱，並有行政院衛生署中醫藥委員會98年8月14日衛中會
    藥字第0980007439號函（調查卷第5頁）、98年12月23日衛
    中會藥字第0980020894號函、工廠登記公示資料、公司及分
    公司基本資料查詢、偽藥「草本精華靈芝雪蓮霜」之外觀照
    片、新竹市衛生局藥品檢查現場紀錄表（調查卷第4頁）、
    法務部調查局臺中縣調查站扣押物品目錄表（調查卷第15
    -1頁）、查詢「現代國際貿易市場開發、工廠登記證號0000
    0000」之資料查詢單（調查卷第5-6，8-9，18-19頁）等及
    被告林傳福提出俐安生物科技有限公司之經濟部工廠登記證
    、設立登記表、臺灣檢驗科技股份有限公司（即SGS公司）
    試驗報告（本院卷第21-23頁）及扣案之草本精華靈芝雪蓮
    霜」46罐可證。是被告自白核與前開犯罪事實相符，堪以採
    信。從而，被告林傳福前揭犯行，堪以認定。
二、被告林倉山部分：
    訊之被告林倉矢口否認有販賣上開偽藥通筋露予林福城之犯
    行，並辯稱：伊與林福城有生意往來，都是樟腦油、香茅油
    、護膚膏等東西，伊沒有賣通筋露給林福城，也不知道通筋
    露是作何用，而係自稱陳能道之成年男子賣給林福城，標籤
    為何印製其租屋處之地址，伊不知道云云。然查：
  (一)扣案之上開通筋露，依所附包裝標示及仿單內容認定為我國
    固有成分「回揚玉龍膏」之加味，內含中藥成分且標示適應
    症及用法用量，應以藥品管理，且外盒、仿單均未標示藥物
    許可證字號，行政院衛生署並未核發之中藥藥品許可證資料
    之情，此有行政院衛生署中醫藥委員會98年8月14 日衛中會
    藥字第0980007439號函（原函說明第三、四行所載：惟查無
    行政院衛生署並未核發經組成之中藥藥品許可證資料，參酌
    下列資料，上開語意似有誤寫，應更正如上所述）、臺中縣
    衛生局98年8月20日衛食藥字第980026165號函及查詢「現代
    國際貿易市場開發、工廠登記證號00000000」之資料查詢單
    （調查卷第5-6，8-9，18-19頁）。堪認上開通筋露含有中
    藥成分，且係未經主管機關核准許可販賣之偽藥無訛。
  (二)次查，證人林福城於臺中縣調查站證述：扣案之通筋露係伊
    所有，並在新竹市竹蓮市場遭新竹市衛生局人員扣留；伊以
    現金每瓶100元向林倉山購買10瓶，包裝盒上貼有標示現代
    製造廠、現代國際貿易市場開發、經工證字號00-000000-00
     號等語（調查卷第25-26頁）；復於偵訊中證稱：伊有看過
    通筋露，伊於2、3年前（即96、97年間），在新竹或桃園伊
    擺攤處向林倉山購買的，以每瓶100元買的，買了10瓶，為
    要販賣給他人及自己用，並在傳統市場以每瓶200元賣出4瓶
    ，當時是林倉山跟伊推銷說該藥品是治療酸痛的，伊於98年
    10月29日於調查站所述均實在，當時說林傳福生產的是因為
    林倉山這麼跟伊說的等語（偵卷第24-25、39頁），核與被
    告林倉山於臺中縣調查站供稱：卷附照片所示及扣案之通筋
    露成品為伊賣給林福城的，因自稱陳姓男子向伊兜售現代通
    筋露，伊才以每瓶約80元價格買入約100多瓶現代通筋露，
    再以每瓶100元至200元對外銷售一空，因瓶身沒有包裝盒，
    為日後有客戶要購買現代通筋露，伊要求該陳姓男子提供包
    裝盒並提供伊住於臺中縣太平市○○路○段196號及台北縣
    五股鄉○○路○段37之100號住址給該男子，伊買的通筋露
    不是林傳福生產的，對上開通筋露未經行政院衛生署中醫藥
    委員會核發中藥藥品許可證字號，並沒有意見等語（偵卷第
    17-18頁）；復於偵訊中供述：伊有看過現代通筋露，於95
    、96年間，曾在臺中市干城車站附近之跳蚤市場賣過通筋露
    ，是一位姓陳之成年男子賣給伊的，伊買入時已經分裝好了
    ，但沒有標示，標示文字是伊要求該男子印住址，該通筋露
    是用來治療跌打損傷的，伊在大甲媽祖廟認識林福城，3、4
    年前有賣過通筋露給林福城，何處賣給林福城忘記了，且伊
    在台北、臺中的市場或廟會賣過通筋露等情（偵卷第27-28
    頁）；又於本院審理中供述：伊於前揭調查站及偵訊中所述
    內容都實在，該陳姓男子就是綽號單行道的陳能道等語（本
    院卷第36頁），互核比對證人林福城與被告林倉山上開所述
    情節大致相符，故被告林倉山於臺中縣調查站及偵訊中之自
    白，應可採信。是認被告林倉山於96年年中（即同年6、7月
    間）之某日，在新竹或桃園之市場將上開偽藥通筋露以每瓶
    100元之價格販入100多瓶後，再將其中10瓶售予林福城；另
    於同一期間，在臺中、臺北等地市場，販售上開偽藥通筋露
    予消費者屬實。
  (三)復查，貼於上開通筋露瓶身上之標籤上，所載「經工證號
    00-000000-00」之字號，查無此工廠資料及字號；所載現代
    製造廠地址為台中縣太平市○○路198號，卻查無該地址及
    工廠（調查卷第22頁）；所載現代國際貿易市場開發地址：
    台北縣五股鄉○○路○段37之100號，為被告林倉山之前所
    租屋處，此為證人即同案被告林傳福證述在卷。可認標籤上
    印製之「經工證號00-000000-00」、「現代製造廠」、「現
    代國際貿易市場開發」等字樣，均為虛構不實之工廠登記證
    號及製造、經銷商資料甚明，參以被告前揭自承上開標籤上
    住址及標籤係伊委由綽號單行道之年籍不詳陳能道之成年男
    子所印製等語。堪認上開虛偽之標籤係被告陳倉山與自稱陳
    能道之成年男子所共同偽造，以供被告陳倉山使用自明。據
    上所述，被告林倉山前揭辯解，純係卸責狡辯之詞，不足採
    信。
  (四)至於證人林福城於本院審理中證述：「（之前在法務部調查
    局台中縣調查站及台中地檢署檢察官前兩次所述是否都實在
    ？提示調查筆錄及偵訊筆錄）都實在。（你有無賣過現代通
    筋露？）有。我在那裡被查獲。（提示你在99年1月4日偵訊
    筆錄，曾稱前開現代通筋露，你是跟在兩、三年前跟被告林
    倉山買的，這句話是否實在？）這十罐現代通筋露是看隔壁
    攤販（我不認識的人）在賣，我要林倉山順便幫我拿這些貨
    品。我是剛好去跟林倉山買樟腦油，看到他有在賣現代通筋
    露，所以順便要他幫我買。林倉山就幫我買十罐，一罐八十
    元或是壹佰元。我一罐賣貳百元或一百五十元。我已經賣出
    去四罐，我自己用兩罐，還剩下四罐。（提示前開筆錄，你
    說是林倉山跟你推銷的，你當場就跟他買了，為何與今日所
    述你主動跟林倉山購買的不符？）時間太久我忘記了。應該
    是今天所述比較準確。（林倉山有無跟你說現代通筋露的功
    效？）沒有。我要跟隔壁攤買時，不夠錢，隔壁攤有跟我說
    這是要用來治療酸痛，林倉山賣我後，也有跟我說是治療酸
    痛的。（你去找林倉山，你怎麼知道林倉山有這些東西？）
    隔壁攤已經有在賣現代通筋露，當時因為我身上不夠錢，所
    以沒辦法直接跟隔壁攤買，所以我就叫林倉山去隔壁攤幫我
    買，錢我先欠著，連同買樟腦油的錢一同欠著。我們是朋友
    。（你有無看到林倉山去買？）有。隔壁攤一罐賣壹佰元。
    他沒有賺我的錢。（林倉山、林傳福兩人有無跟你推銷現代
    通筋露？）沒有。（你之前在偵訊說這藥是林倉山跟你推銷
    的，林倉山有跟你說這是林傳福生產的，是否實在？（提示
    林福城的調查筆錄第25頁背面及偵訊筆錄）我可能有這樣說
    。應該是有說這是林傳福做的，這是林倉山跟我說的。（究
    竟在調查筆錄及偵訊筆錄所述距今約壹年，之前所述比較實
    在還是今日所述比較實在？）應該是林倉山跟隔壁攤買來給
    我的。我就把他當作是跟林倉山買的。（為何你之前會說是
    林傳福生產的？）是林倉山告訴我，這是林傳福做的。林倉
    山跟我說這句話是看我以後是否要跟他買。（你有無看到林
    倉山與隔壁攤負責人交易的過程？）沒有看到，我只有看到
    林倉山直接向隔壁攤的老闆拿了十罐過來，付錢的過程我沒
    有看到。我沒有看到林倉山拿錢給老闆。」云云（本院卷第
    32頁背面-34頁背面）。惟查，證人林福城對於如何想購買
    、購買金額、何人生產製造、林倉山如何付款及取得過程等
    情節，前後證述反覆矛盾，又與其於調查站及偵訊中證述內
    容不符，且通常一般人對事物發生過程，記憶會隨時間漸久
    而逐漸淡忘，何況證人林福城現已為64歲年長之人，記憶更
    益加衰退，如何能記得較之前所述為詳實之情。從而，證人
    林福城於本院前揭證述內容，既與事實相違，即難可採，附
    此說明。
  (五)又扣案之被告林傳福所有之客戶銷售資料一本部分，查其內
    載有銷售「通筋油」予林福城等人之情，然是否與本案扣案
    之偽藥「現代通筋露」為同一物品，除為被告林傳福所否認
    外，且證人林福城於本院審理中證述：伊沒有向林傳福購買
    通筋油或現代通筋露，不知道林傳福為何會有伊妻子姓名及
    住址等語，此外復查無其他積極事證可資證明被告林倉山、
    林福傳二人間有何共同販賣上開現代通筋露之犯行，併為敘
    明。
三、綜上所述，本件事證明確，被告林倉山、林傳福二人所為上
    開犯行，均洵堪認定，應依法論罪科刑。
四、按所謂販賣行為，並不以販入之後復行賣出為要件，祇要以
    營利為目的，將禁藥購入或賣出，有一於此，其犯罪即為完
    成；且藥品之製造，應將其成分、性能、製造之要旨、分析
    方法及有關資料連同標籤、仿單及樣品等，申請中央衛生主
    管機關查驗登記，經核發藥品許可證後，始得製造；未經核
    准擅自製造者，即為偽藥，不因其未經核准而擅自製造之中
    藥內，是否含有西藥而有差異。最高法院67年臺上字第2500
    號判例、81年度臺上字第2592號判決可資參照。次按廢止前
    之工廠登記設立規則第1條原規定：凡中華民國境內之工廠
    ，悉依本規則申請設立許可及辦理登記。惟該規則業於90年
    4月18日廢止適用，且上開規則原規定設立工廠應申請經濟
    部工廠登記證，其目的在使主管機關得以管控該工廠之產業
    類別，以限制該工廠之生產項目不得超出其產業類別，惟該
    規則既已廢止，且90年11月12日修正公布之公司法第18條亦
    規定，除針對特許事業外，就公司經營項目已無任何限制，
    是經濟部工廠登記證已失其特許證等相類之證書性質；又刑
    法第10條第3項雖明定：稱公文書者，謂公務員職務上制作
    之文書。但公務員職務有涉表彰公權力之公法上關係之事項
    ，有涉私法上之私經濟關係事項，如係基於私經濟之地位，
    而為之文書，仍屬私文書。承上，因上開規則廢止後，經濟
    部工廠登記證應未具公務員職務上涉表彰公權力之公法上關
    係事項之性質，而僅屬私文書。查被告林倉山、林福傳二人
    明知其等未於上址設廠生產上開偽藥，但為供其等前往行銷
    之便，各委由真實姓名年籍不詳之自稱陳能道成年男子及不
    知情之姓名年籍不詳之成年男子，分別虛偽印製「經工證號
    00-000000-00」、「現代製造廠」、「現代國際貿易市場開
    發」及「工廠登記證號00000000」、「現代貿易市場開發」
    等事項於標籤私文書上，分別貼在上開偽藥「現代通筋露」
    及「草本精華靈芝雪蓮霜」之瓶罐上，而偽造標籤私文書；
    被告林倉山又將貼有偽造標籤私文書之「現代通筋露」販賣
    予林福城及其他購買之消費者，而持以行使之，均足生損害
    於林福城及其他購買者，亦足生損害於經濟部對工廠設置管
    理之正確性甚明。
五、核被告林倉山前揭所為，係犯藥事法第83條第1項之販賣偽
    藥罪及刑法第216條、第210條之行使偽造私文書罪；被告林
    傳福前開所為，係犯藥事法第83條第1項之販賣偽藥罪及刑
    法第210條之偽造私文書罪。查綽號單行道之自稱陳能道之
    成年男子係販賣上開偽藥現代通筋露予被告林倉山，因未貼
    有標籤，明知被告林倉山並無工廠生產該偽藥，為便於被告
    林倉山販賣偽藥行銷之便，接受被告林倉山委託偽造印製有
    「經工證號00-000000-00」、「現代製造廠」、「現代國際
    貿易市場開發」之虛偽不實之標籤私文書後，再交由被告林
    倉山持以行使之，彼等間具有犯意聯絡及行為分擔，依刑法
    第28條之規定，為共同正犯。被告林傳福利用不知情之姓名
    年籍不詳成年男子偽造上開標籤私文書之行為，為間接正犯
    。被告林倉山偽造私文書後復持以行使，偽造私文書之低度
    行為應為其行使之高度行為所吸收，不另論罪。被告林倉山
    以一販售行為同時販賣偽藥「現代通筋露」及行使貼在上開
    偽藥上之偽造標籤私文書之行為，係一行為觸犯上開二罪名
    ，為想像競合犯，應從一重之販賣偽藥罪論處。按刑事法若
    干犯罪行為態樣，本質上原具有反覆、延續實行之特徵，立
    法時既予特別歸類，定為犯罪構成要件之行為要素，則行為
    人基於概括之犯意，在密切接近之一定時、地持續實行之複
    次行為，倘依社會通念，於客觀上認為符合一個反覆、延續
    性之行為觀念者，於刑法評價上，即應僅成立一罪。學理上
    所稱「集合犯」之職業性、營業性或收集性等具有重複特質
    之犯罪均屬之，例如經營、從事業務、收集、販賣、製造、
    散布等行為概念者是，最高法院95年度臺上字第4686號判決
    意旨參見。查被告林倉山自96年年中即同年6、7月間之某日
    起，將偽藥「現代通筋露」100多瓶，分別販賣予林福城及
    其他消費者，係基於持續販賣偽藥之單一犯意，在密接一定
    時間及場所內，反覆從事特定之販賣偽藥之行為，性質上具
    有職業性、營利性，應論以集合犯，始為妥適。另被告林傳
    福所犯販賣偽藥及偽造私文書罪間，其犯意各別，時間及行
    為互殊，應分論併罰。被告林倉山前於82年間，因違反肅清
    煙毒條例等案件，經本院以82年訴字第4346號判決判處有期
    徒刑3年、3月，應執行有期徒刑3年1月確定；(2)復於83年間
    ，違反肅清煙毒條例等案件，經本院以83年訴字第1872號判
    決判處有期徒刑7年6月、3年1月、4月、3月，應執行有期徒
    刑9年確定；上開(1)(2)案件，合併定應執行有期徒刑12年確
    定，其經入監執行，迄至88年12月29日因縮短刑期假釋出監
    ，假釋期間至94年12月30日止未經撤銷假釋，其未執行之刑
    ，以已執行論，有臺灣臺中地方法院檢察署刑案資料查註紀
    錄表及臺灣高等法院被告前案紀錄表在卷可稽，其受有有期
    徒刑之執行完畢後，於5年內故意再犯本件有期徒刑以上之
    罪，為累犯，應依刑法第47條第1項之規定，加重其刑。爰
    審酌被告二人犯罪之動機、目的、手段、品行、智識程度與
    犯罪所生之損害，及被告林倉山於本院狡詞否認及被告林福
    傳犯後坦承認錯勇於面對之態度等一切情狀，各量處如主文
    所示之刑；被告林傳福部分併定其應執行刑，以示懲儆。末
    查被告林傳福前未曾受有期徒刑以上刑之宣告，有臺灣臺中
    地方法院檢察署刑案資料查註紀錄表及臺灣高等法院被告前
    案紀錄表各一件附卷可稽，其因一時而致罹律法，經此偵審
    程序之教訓，當知所警惕，信無再犯之虞，本院以為所宣告
    之刑以暫不執行為適當，併宣告緩刑2年，並命被告林傳福
    向國庫支付15萬元，以資警惕。
六、至扣案之上開偽藥「草本精華靈芝雪蓮霜」46罐，為被告林
    傳福所有供本案販賣偽藥所用之物，為被告林傳福自承在卷
    ，依刑法第38條第1項第2款、第3項前段之規定，宣告沒收
    。另扣案之偽藥「現代通筋露」4瓶，原為被告林倉山販賣
    予林福城之物，惟已屬於林福城所有供販賣偽藥之物（另由
    檢察官於99年偵字27634號案件緩起訴處分期滿後，聲請法
    院沒收之），非被告林倉山所有之物，自不得於本案宣告沒
    收之；又扣案之被告林傳福所有之客戶銷售資料一本，無證
    據可認其內所載銷售「通筋油」予林福城等人與本案扣案之
    偽藥「現代通筋露」為同一物品，且無證據可證明與被告林
    倉山有何共同販賣該偽藥之犯行，已如前述，故此客戶銷售
    資料一本，難認係供被告林傳福犯本案犯罪所用之物，依法
    不得宣告沒收，末此敘明。
據上論斷，應依刑事訴訟法第299條第1項前段，藥事法第83條第
1項，刑法第11條前段、第216條、第210條、第47條第1項、第55
條、第51條第5款、第74條第1項第1款、第2項第4款、第38條第1
項第2款、第3項前段，判決如主文。
案經檢察官李善植到庭執行職務。
中    華    民    國      99    年    12  月    31    日
                    刑事第七庭    審判長法  官  洪俊誠
                                        法  官  巫淑芳
                                        法  官  張德寬
以上正本證明與原本無異
如不服本判決，應於收受本判決後十日內向本院提出上訴書狀，
其未敘述上訴理由者，並得於提起上訴後十日內向本院補提理由
書狀（均須按他造當事人之人數附繕本）「切勿逕送上級法院」
                                      書記官  陳貴卿
中    華    民    國      99    年    12  月    31    日
附錄本案論罪科刑法條全文：
中華民國刑法第210條
（偽造變造私文書罪）
偽造、變造私文書，足以生損害於公眾或他人者，處 5 年以下
有期徒刑。
中華民國刑法第216條
（行使偽造變造或登載不實之文書罪）
行使第 210 條至第 215 條之文書者，依偽造、變造文書或登載
不實事項或使登載不實事項之規定處斷。
藥事法第83條
明知為偽藥或禁藥，而販賣、供應、調劑、運送、寄藏、牙保、
轉讓或意圖販賣而陳列者，處 7 年以下有期徒刑，得併科新臺
幣 5 百萬元以下罰金。
犯前項之罪，因而致人於死者，處 7 年以上有期徒刑，致重傷
者，處 3 年以上 12 年以下有期徒刑。
因過失犯第 1 項之罪者，處 2 年以下有期徒刑、拘役或科新臺
幣 30 萬元以下罰金。
第 1 項之未遂犯罰之。

司法院資訊處製作；財團法人民間司法改革基金會備份。
